# 股权转让合同不约定过渡期损益如何处理？

提问人：okavampire 时间：2022-11-23 16:31:14
请教陈版，各位大神：
公司转让权益法核算的投资企业股权，通过产权交易所挂牌交易，评估基准日 2021 年 10 月 31 日，交易日 2022 年 10 月 31 日。产权交易所最新产权交易合同模板中无过渡期损益约定相关内容，实际操作中也不建议在合同内容自行添加。那么在不约定过渡期损益的情况下，我公司对投资企业权益法应该核算到什么时间呢？
请陈版和各位大神指教。
2016 年《国务院国资委 财政部令第 32 号》第二十三条“受让方确定后，转让方与受让方应当签订产权交易合同，交易双方不得以交易期间企业经营性损益等理由对已达成的交易条件和交易价格进行调整。”

回答人：chenyiwei
根据《企业会计准则第 2 号——长期股权投资（ 2014 年修订）》第十六条：“对联营企业或合营企业的权益性投资全部或部分分类为持有待售资产的，投资方应当按照《企业会计准则第 4 号——固定资产》的有关规定处理，对于未划分为持有待售资产的剩余权益性投资，应当采用权益法进行会计处理。”
据此，应判断该笔拟转让的长期股权投资何时满足《企业会计准则第 42 号——持有待售的非流动资产、处置组和终止经营》第六条所规定的持有待售条件，权益法核算至满足该条规定的持有待售条件时止。在该时点后，该项投资的后续计量遵循持有待售准则的规定。